臺灣臺北地方法院刑事判決　　　　　　　　　　　　　九十一年度自字第五三五號
　　自　訴　人　甲○○
　　代　理　人　王富茂　律師
　　　　　　　　王瀅雅　律師
　　被　　　告　乙○○
　　選任辯護人　黃宗正律師
右列被告因公然侮辱等案件，經自訴人提起自訴，本院判決如左：
    主  文
乙○○以加害身體之事，恐嚇他人致生危害於安全，處拘役伍拾日，如易科罰金，以
參佰元折算壹日。
    事  實
一、乙○○與甲○○係伯姪關係，分別居住於臺北市信義區○○○路○段一之一號二
    樓及一之三號二樓，民國九十一年三月十七日上午七時許，在臺北巿信義區○○
    ○路○段一之三號二樓公眾得出入之樓梯間，因甲○○指責乙○○吐痰而發生爭
    執，乙○○即基於公然侮辱之概括犯意，以「幹你娘、妳這個臭雞歪、臭雞歪」
    、「我不要跟妳這個臭雞歪講話、臭雞歪、臭雞歪」等客觀上足以貶抑他人人格
    及社會評價話語辱罵甲○○；復基於同前之概括犯意，於同年七月十三日上午六
    時十八分許，在前開地點以「婊子！婊子！」等客觀上足以貶抑他人人格及社會
    評價話語辱罵甲○○，同時又對甲○○說：「女的打到她無法嫁人！」，而以加
    害他人身體之事，恐嚇甲○○，使甲○○心生畏懼，致生危害於安全。
二、案經甲○○提起自訴。
    理  由
一、訊據被告乙○○矢口否認有何連續公然侮辱及恐嚇危害安全等犯行，辯稱：「自
    訴人是在編故事，她家的門口就是我家門口，我只有講話沒有罵她。」云云。經
    查：右揭犯罪事實，業據自訴人甲○○於本院審理中指訴綦詳，核與證人丙○○
    於本院審理時證稱：「（九十一年三月十七日上午七點左右你有無到甲○○的家
    ？）有。．．．（你有無看到或見聞到乙○○吐痰之事，或是與甲○○有無糾紛
    ？）兩者都有。我跟她約好去她家大門接她，剛好在門口碰到甲○○，何指地下
    跟我說，乙○○剛剛吐一口痰在地上，那口痰還是新鮮的，然後我跟甲○○就往
    門口出發，就聽到後面有聲音追過來，我們回頭看，是乙○○，他追過來的時候
    還邊罵甲○○三字經。因為他追過來的態度和表情令我覺得可能會對甲○○造成
    傷害，我就擋住甲○○和乙○○中間保護甲○○。我好言跟乙○○講他這樣吐痰
    是不對的行為，但是他不聽我的相勸，反而指責我跟甲○○，說我跟她是狗男女
    。我不想造成太多衝突，我就跟甲○○迅速離開現場。（你剛剛說乙○○用三字
    經對甲○○罵，他用什麼三字經？）他罵幹你娘和臭雞歪。（九十一年七月十三
    日上午六點左右，你有無到甲○○的家？）有。．．．（那天有無碰到乙○○？
    ）自三月十七日發生事情過後，我去找甲○○都會直接去她家門口接她，保護她
    的安全，那天從她家門口走下樓梯時，就聽到乙○○急步趕下樓向我們追來，同
    時他嘴巴對我們罵一些不禮貌的話。（不禮貌的話是否指三字經，具體內容如何
    ，有無談到比三字經更進一步的話？）他那天用台語罵的是婊子，女的打到她生
    不出來。」等語，有本院九十二年四月十四日訊問筆錄在卷可稽，證人之證詞與
    自訴人所指訴主要情節相符，應堪採信，足證自訴人上開之指述應非虛言。是被
    告所辯係卸責之詞，不足採信，本件事證明確，被告犯行堪以認定，應依法論科
    。
二、核被告所為，係犯刑法第三百零九條第一項之公然侮辱罪、刑法第三百零五條之
    恐嚇危害安全罪。被告先後二次公然侮辱犯行，時間緊接，犯罪手法相同，觸犯
    構成要件相同之罪名，顯係基於概括犯意而為，應依連續犯規定論以一罪，並加
    重其刑。又被告於九十一年七月十三日以一行為，同時觸犯公然侮辱及恐嚇危害
    安全罪名，為想像競合犯，應從一重之恐嚇危害安全罪處斷。爰審酌被告與自訴
    人係旁系血親關係，因遭指責而為本件犯行，被告已年近七旬，智識程度不高，
    犯罪之動機、目的、手段、犯罪時所受之刺激，自訴人名譽及安全所受危害程度
    ，被告犯罪後之態度等一切情狀，量處如主文所示之刑，並諭知易科罰金之折算
    標準，以示懲儆。
三、自訴人另指訴被告乙○○除前開犯行外，另於九十一年四月二十三日至同年八月
    八日止，不斷在自訴人家門口對自訴人咆哮辱罵「畜牲」、「幹」、「破磨」、
    「臭雞歪」、「幹妳娘」、「幹妳老母」、「婊子」等語，並有樓梯間監視器畫
    面及錄音帶資為佐證，因認被告涉有連續公然侮辱罪嫌云云。惟查：自訴人提出
    之樓梯間監視器畫面雖有被告指著攝影機說話之影像，但並無聲音顯示，無法證
    明被告係有公然侮辱之行為；而自訴人提出之錄音帶雖有被告辱罵之聲音言語，
    有本院九十三年六月十五日勘驗筆錄在卷可稽，然被告並無指稱辱罵之對象，故
    亦不能證明被告係在辱罵自訴人。除此之外，自訴人未能提出其他證據足以證明
    被告有如其所述之公然侮辱事實，不能僅憑其指訴，即認被告確有此部分行為，
    不能證明被告有此部分犯罪，而自訴人認此部分與前揭公然侮辱部分有裁判上一
    罪之關係，爰不另為無罪之諭知。
四、據上論斷，應依刑事訴訟法第三百四十三條、第二百九十九條第一項前段，刑法
    第五十六條、第三百零五條、第三百零九條第一項、第五十五條、第四十一條第
    一項前段，罰金罰鍰提高標準條例第一條前段、第二條，判決如主文。
中　　　華　　　民　　　國　　　九十三　　　年　　　八　　　月　　六　　日
                                      臺灣臺北地方法院刑事第六庭
                                          審判長法　官  李英勇
　　　                                          法　官  趙子榮
　　　                                          法　官  曾正龍
右正本證明與原本無異。
如不服本判決，應於判決送達後十日內，向本院提出上訴狀。
　　　                                          書記官  彭自青
中　　　華　　　民　　　國　　　九十三　　　年　　　八　　　月　　十二　日
附錄本案論罪科刑法條全文：
刑法第三百零五條
以加害生命、身體、自由、名譽、財產之事，恐嚇他人致生危害於安全者，處二年以
下有期徒刑、拘役或三百元以下罰金。
刑法第三百零九條
公然侮辱人者，處拘役或三百元以下罰金。
以強暴犯前項之罪者，處一年以下有期徒刑、拘役或五百元以下罰金。
